# 保函保证金的现金流放到哪里，公司销售货物，对方要求开具保函后付首付款

提问人：denghaifu 时间：2015-01-12 14:17:32
保函保证金的现金流放到哪里，开具原因是：公司销售货物，对方(买方）要求开具保函后付首付款，那我这个现金流应该放到哪里，如果放到支付经营或从里，那么我的现金流附表应该放到哪里调整，截至 12 月 31 日预收款尚未收到

回答人：chenyiwei
参考《瑞华研究 2010 ～ 2014 汇编》中的以下问答：
问题5-2-2（未超过三个月的银行承兑汇票保证金存款在现金流量表中的列示问题） 问题： 期限不超过三个月的银行承兑汇票保证金存款在现金流量表中如何列示？ 解答： 1 、相关指引可参阅问题5-2-1“可随时提前支取的期限在 3 个月以上的定期存款能否在现金流量表上作为现金及现金等价物”。 首先明确一个问题：即现金流量表中的“现金”和“现金等价物”概念与资产负债表项目的对应关系问题。根据《企业会计准则第 31 号——现金流量表》的规定，现金是指企业库存现金以及可以随时用于支付的存款；现金等价物是指企业持有的期限短、流动性强、易于转换为已知金额现金、价值变动风险很小的投资。《企业会计准则讲解（ 2008 ）》进一步指出：现金流量表意义上的“现金”主要包括库存现金、银行存款、其他货币资金；现金等价物通常包括 3 个月内到期的短期债券投资。
由此可见： 1 ．现金流量表中的“现金”概念是与资产负债表的“货币资金”项目相对应的；而“现金等价物”概念是与资产负债表的“交易性金融资产”项目相对应的。交易性金融资产不可能成为现金流量表意义上的“现金”，而货币资金（包括库存现金、银行存款和其他货币资金）不可能成为现金流量表意义上的“现金等价物”。 2 ．只有在判断某项交易性金融资产是否属于现金等价物时，才需要考虑其是否具备“期限短”的特征；在判断定期存款是否可作为现金流量表意义上的“现金”时，所需考虑的因素是它是否可以不受限制地用于对外支付，而不考虑其剩余期限是否在 3 个月以内。 因此，由于定期存款通常是在“银行存款”科目中核算的，因此定期存款不可能成为现金等价物；而不能提前支取（或者由于受到其他方面的限制导致不能随时不受限制地用于对外支付）的定期存款肯定不属于现金。换言之，“可以提前支取”是定期存款构成现金流量表意义上的“现金”的一项基本前提。 银行承兑汇票保证金在票据到期日前处于冻结状态，不能随时支取用于满足支付用途。因此，即使对于期限在 3 个月内的银行承兑汇票保证金，也不能在现金流量表中作为“现金”。当然，更不是“现金等价物”。 2 、银行承兑汇票的保证金在现金流量表上的列报，应区分以下两种情况分别处理： （ 1 ）票据到期后直接从保证金支付票据款的，则直接按照开具票据的用途，将其归入相应的现金流量项目，例如“购买商品、接受劳务支付的现金”或者“购建固定资产、无形资产和其他长期资产支付的现金”。 （ 2 ）票据到期后，原保证金解冻退回，以其他来源的资金支付票据款的，则票据保证金被冻结时，作为“支付的其他与筹资活动有关的现金”，解冻时作为“收到的其他与筹资活动有关的现金”。 此类保证金的冻结和解冻，不符合《企业会计准则第 31 号-－现金流量表》第五条所规定的现金流量净额列报的条件，即“代客户收取或支付的现金”、“周转快、金额大、期限短项目的现金流入和现金流出”或者“金融企业的有关项目”，所以不能按净额反映，应当分别列报其流入和流出数。